【裁判字號】    91,交易,53
【裁判日期】    920417
【裁判案由】    過失傷害
【裁判全文】
臺灣臺北地方法院刑事判決                          九十一年度交易字第五三號
    公  訴  人  臺灣臺北地方法院檢察署檢察官
    被      告  乙○○
右列被告因過失傷害案件，經檢察官提起公訴（九十年度偵字第二五一九四號），本
院判決如左：
    主    文
乙○○因過失傷害人，處拘役伍拾日，如易科罰金，以佰元折算壹日。
    事    實
一、乙○○於民國九十年十月十四日晚間八時許（檢察官誤載為七時五十分許），駕
    駛車牌號碼ＤＱ－００四一號自用小客車，沿臺北市○○街由東向西方向行駛，
    行經該路段與景興路交岔路口，擬左轉南向進入景興街之際，原應注意汽車行駛
    至交岔路左轉彎時，應距交岔路口三十公尺前顯示方向燈或手勢，行至交岔路口
    中心處左轉，並不得占用來車道搶先左轉，且轉彎車應讓直行車先行，而當時天
    氣晴、夜間有照明、視距良好、市區○○道路乾燥、無缺陷及障礙、行車管制號
    誌運作正常，依其智識、能力又無不能注意之情事，詎乙○○竟疏未注意依道路
    交通安全規則之規定、未達路口中心即貿然搶先左轉，適有懷孕婦人丁○○騎乘
    車牌號碼ＡＣＤ－０四八號重型機車後載甲○○，沿臺北市○○街由西向東方向
    行駛，行經該路段與景興路交岔路口，擬由西向東方向直行通過該路口，見狀閃
    避不及，丁○○所乘機車車頭遂撞及乙○○所駕車輛前保險桿，丁○○、甲○○
    因而人車倒地，丁○○受有兩肘、兩足、右小腿外傷之傷勢（經送往臺北市立萬
    芳醫院、蕭仁哲婦產專科診所檢查、治療，於同年月十八日產下一女林羿妍），
    甲○○則受有右膝挫傷之傷勢。乙○○於肇事後，主動央請他人撥打電話報警，
    並於警員前往現場處理時，不逃避接受裁判而當場向警員自首、承認為肇事人而
    願接受裁判。
二、案經丁○○、甲○○訴請臺灣臺北地方法院檢察署檢察官偵查起訴。
    理    由
一、訊據被告乙○○對於右揭犯罪事實均坦承不諱，核與告訴人丁○○、甲○○指訴
    情節暨臺北市政府警察局文山第二分局道路交通事故調查報告表、談話紀錄表、
    補充資料表、交通事故分析研判表、診斷證明書所載相符，而當時天氣晴、夜間
    有照明、視距良好、市區○○道路乾燥、無缺陷及障礙、行車管制號誌運作正常
    ，依被告之智識、能力又無不能注意之情事，復據臺北市政府警察局文山第二分
    局交通分隊據報處理之員警觀察、記載明確，有道路交通事故調查報告表附卷可
    考。
二、按汽車行駛至交岔路口，其行進、轉彎，應依左列規定：（四）左轉彎時，應距
    交岔路口三十公尺前顯示方向燈或手勢，行至交岔路口中心處左轉，並不得占用
    來車道搶先左轉；（六）轉彎車應讓直行車先行，道路交通安全規則第一百零二
    條第一項第四款、第六款前段定有明文。本件被告於九十年十月十四日晚間八時
    許駕駛車牌號碼ＤＱ－００四一號自用小客車，沿臺北市○○街由東向西方向行
    駛，行經該路段與景興路交岔路口，擬左轉南向進入景興街之際，當時天氣晴、
    夜間有照明、視距良好、市區○○道路乾燥、無缺陷及障礙、行車管制號誌運作
    正常，依其智識、能力又無不能注意之情事，前已述及，詎被告竟疏未注意依道
    路交通安全規則之規定、未達路口中心即貿然搶先左轉，適告訴人丁○○騎乘車
    牌號碼ＡＣＤ－０四八號重型機車後載告訴人甲○○，沿臺北市○○街由西向東
    方向行駛，行經該路段與景興路交岔路口，擬由西向東方向直行通過該路口，見
    狀閃避不及，告訴人丁○○所乘機車車頭遂撞及被告所駕車輛前保險桿，告訴人
    二人因而人車倒地，丁○○受有兩肘、兩足、右小腿外傷之傷勢（經送往臺北市
    立萬芳醫院、蕭仁哲婦產專科診所檢查、治療，於同年月十八日產下一女林羿妍
    ），甲○○則受有右膝挫傷之傷勢，被告有疏未遵守交通安全規則、未達路口中
    心即搶先左轉、未讓直行車先行之過失甚明，且其過失行為與告訴人二人之傷害
    間，有相當因果關係。
三、核被告所為，係犯刑法第二百八十四條第一項前段因過失傷害人罪。而被告以一
    過失行為侵害二個身體法益，觸犯二個過失傷害罪名，為想像競合犯，依刑法第
    五十五條規定，應從一情節較重者處斷。又被告於肇事後，主動央請他人撥打電
    話報警，並於警員前往現場處理時，不逃避接受裁判而當場向警員自首、承認為
    肇事人而願接受裁判，此經本院職權查證屬實，有臺北市政府警察局交通警察大
    隊北市警交大四字第０九一六八八二二七００號覆函暨自首調查報告表可參，被
    告對於有權偵查犯罪之機關尚不知犯罪事實及犯罪人之前自首而願接受裁判，應
    依刑法第六十二條前段之規定減輕其刑。爰審酌被告並無前科、素行良好，有臺
    灣高等法院被告全國前案紀錄表可佐，犯後坦承犯行、非無悔意，告訴人所受傷
    傷勢尚屬輕微，但被告自事故發生迄今已近一年半猶未賠償告訴人所受損害、逃
    避與告訴人洽商賠償事宜，且告訴人丁○○於事故發生時懷有九月餘之身孕，事
    故發生後旋住院治療，四日後即產下一女林羿妍，林羿妍復有斜頸情事（事故發
    生時林羿妍尚為胎兒、猶未出生，是被告過失行為致林羿妍斜頸部分不另構成過
    失傷害罪，已經檢察官於起訴書中載明），此觀診斷證明書、司法院全戶戶籍資
    料查詢結果單所載自明，是告訴人精神上痛苦非輕等一切情狀，量處如主文所示
    之刑，並諭知如易科罰金之折算標準，以資懲儆。
據上論斷，應依刑事訴訟法第二百九十九條第一項前段，刑法第二百八十四條第一項
前段、第六十二條前段、第五十五條、第四十一條第一項前段，罰金罰鍰提高標準條
例第一條前段、第二條，判決如主文。
本案經檢察官丙○○到庭執行職務。
中      華      民      國    九十二    年      四      月     十七     日
                                  臺灣臺北地方法院交通法庭
                                          法  官  洪  文  慧
右正本證明與原本無異。
如不服本判決，應於判決送達後十日內向本院提出上訴狀(應抄附繕本)。告訴人
或被害人如對於本判決不服者，應具備理由請求檢察官上訴，其上訴期間之計算
係以檢察官收受判決正本之日期為準。
                                          書記官  江  虹  儀
中      華      民      國      九十二      年    四    月    二十一    日
附錄本案論罪科刑法條全文：
中華民國刑法第二百八十四條
 (過失傷害罪)
因過失傷害人者，處六月以下有期徒刑、拘役或五百元以下罰金，致重傷
者，處一年以下有期徒刑、拘役或五百元以下罰金。
從事業務之人，因業務上之過失傷害人者，處一年以下有期徒刑、拘役或
一千元以下罰金，致重傷者，處三年以下有期徒刑、拘役或二千元以下罰
金。


司法院資訊處製作；財團法人民間司法改革基金會備份。
